【裁判字號】    92,上易,1080
【裁判日期】    920515
【裁判案由】    傷害
【裁判全文】
臺灣高等法院刑事判決                          九十二年度上易字第一０八０號
    上  訴  人
    即  被  告  乙○○
右上訴人因傷害案件，不服臺灣士林地方法院九十二年度易字第八八號，中華民國九
十二年三月十一日第一審判決（起訴案號：臺灣士林地方法院檢察署九十一年度偵緝
字第七九二號），提起上訴，本院判決如左：
    主  文
上訴駁回。
    事實及理由
一、本案經本院審理結果，認原審以被告乙○○係計程車司機，因與所附屬之車行老
    闆林溪邊發生檢驗費是否已繳清之糾紛，於民國（下同）九十一年六月二十四日
    下午六時許，見告訴人即林溪邊之女兒甲○○（該車行會計）徒步至臺北市○○
    ○路○段、社正路口等候垃圾車欲丟垃圾時，竟基於普通傷害之故意，徒手毆打
    告訴人頭部、臉部及身體，致告訴人受有左臉頰瘀傷、頭部皮膚紅腫、左上臂及
    左踝瘀傷、右手第四指撕裂傷等普通傷害，因認被告所為係犯刑法第二百七十七
    條第一項之普通傷害罪，而判處被告乙○○傷害人之身體，處拘役二十日，如易
    科罰金以三百元折算一日，經核認事用法，並無違誤，而依被告犯罪之動機、手
    段、被害人所受之傷勢，迄今未與告訴人達成和解及犯罪後態度等一切情狀，原
    審量刑亦屬允當，應予維持，並引用後附第一審判決書記載之事實、理由及證據
    。
二、上訴人即被告乙○○上訴意旨否認有右揭傷害犯行，並辯稱案發前幾天，甲○○
    之父親林溪邊有先打伊，案發當天是甲○○拿塑膠袋揮伊，揮第二次時，伊用手
    撥開，甲○○就跑走了，伊並沒有出手傷害甲○○云云。然查右開犯罪事實，迭
    據告訴人甲○○於警訊及偵審中指訴歷歷，並經證人王劉雲英於警訊、偵查時及
    原審法院調查時證稱九十一年六月二十四日下午六時許伊準備要倒垃圾時，看見
    被告與甲○○發生拉扯，當時被告並有用拳頭毆打甲○○云云（見同上偵字第七
    九二四號偵查卷九十一年六月二十八日偵訊筆錄、九十一年度偵緝字第七九二號
    偵查卷九十一年十二月二日訊問筆錄及原審卷九十二年二月十八日訊問筆錄），
    復有告訴人受有右開傷害之診斷證明書乙紙附卷可稽（見九十一年度偵字第七九
    二四號偵查卷第二四頁），若依被告所辯告訴人拿塑膠袋揮其時，其僅用手撥開
    ，告訴人並隨即就跑走，則告訴人何以受有上述頭部、臉部、左手臂、左踝及右
    手指等多處瘀傷及撕裂傷等傷害，此參酌被告於警訊時供承當時因甲○○毆打伊
    ，所以伊也動手反抗等語（見同上偵字第七九二四號偵查卷九十一年六月二十五
    日偵訊筆錄），足見被告確有於上揭時地出手毆打告訴人﹔至證人李志明雖於原
    審法院調查時證稱當時伊從社子街往延平北路走要過馬路，遠遠看到被告跟人在
    吵架，看到告訴人提一個袋子揮向被告頭部，告訴人再揮時，被被告擋住，告訴
    人走後，伊問被告何事，被告說：無緣無故就被打等語（見原審卷第十九頁），
    惟若依證人李志明所述當時僅有告訴人拿袋子揮向被告頭部，被告出手予以擋住
    ，並未有何出手毆打告訴人之舉動，而何以告訴人於當天竟受有上述多處傷害，
    是證人李志明所證顯係附和被告之辯解，自難採為被告有利之認定。是被告上訴
    意旨否認有傷害犯行，尚難認有理由，應予駁回。
據上論結，應依刑事訴訟法第三百六十八條、第三百七十三條，判決如主文。
本案經檢察官施慶堂到庭執行職務。
中      華      民      國    九十二    年      五      月    十五      日
                              臺灣高等法院刑事第三庭
                                  審判長法  官 張  連  財
                                        法  官 林  明  俊
                                        法  官 張  傳  栗
右正本證明與原本無異。
不得上訴。
                                        書記官  秦  慧  榮
中      華      民      國    九十二    年      五      月      十六    日
附錄本案論罪科刑法條全文
刑法第二百七十七條第一項：
傷害人之身體或健康者，處三年以下有期徒刑，拘役或一千元以下罰金。


司法院資訊處製作；財團法人民間司法改革基金會備份。
